【裁判字號】    97,交聲,656
【裁判日期】    970804
【裁判案由】    違反道路交通管理處罰條例聲明異議
【裁判全文】
臺灣桃園地方法院刑事交通事件裁定     97年度交聲字第656號
原處分機關  交通部公路總局新竹區監理所桃園監理站
異  議  人
即受處分人  甲○○
上列異議人即受處分人因違反道路交通管理處罰條例案件，對於
交通部公路總局新竹區監理所桃園監理站於97年4 月1 日所為之
裁決處分（裁決字號：桃監裁罰字第裁52－DB0000000 號）聲明
異議，本院裁定如下：
    主  文
異議駁回。
    理  由
一、異議人即受處分人於民國97年2 月3 日晚上11時13分許，駕
    駛車牌號碼6253－DT號自用小客車，行經桃園縣中壢市○○
    ○路○ 段與榮民新村（註：榮民新村為一路名）交岔路口，
    因闖紅燈違規，為桃園縣政府警察局中壢分局仁愛派出所員
    警陳睿豐攔停舉發，並依據道路交通管理處罰條例第53條第
    1 項之規定，填製桃警局交字第DB0000000 號舉發違反道路
    交通管理事件通知單（下稱舉發通知單），當場將舉發通知
    單交付予異議人簽收。原處分機關以異議人違規事實明確，
    逾期未到案，依道路交通管理處罰條例第53條第1 項、第63
    條第1 項第3 款、違反道路交通管理事件統一裁罰基準表之
    規定，而於97年4 月1 日以桃監裁罰字第裁52－DB0000000
    號裁決書裁處罰鍰新臺幣（下同）2,700 元，並記違規點數
    3 點，前開裁決書於同日經異議人之妻蔣佳文到站簽收送達
    ，有前述舉發通知單、裁決書暨送達證書在卷足稽。
二、聲明異議意旨如附件。
三、按汽車行駛至交岔路口，其行進、轉彎，應遵守燈光號誌，
    道路交通安全規則第102 條第1 項第1 款定有明文。又汽車
    駕駛人，行經有燈光號誌管制之交岔路口闖紅燈者，處新臺
    幣1,800 元以上5,400 元以下罰鍰，並應記違規點數3 點，
    道路交通管理處罰條例第53條第1 項、63條第1 項第3 款分
    別定有明文。
四、經查：異議人自承確於97年2 月3 日晚間11時13分許，駕駛
    車牌號碼6253－DT號自用小客車，由桃園縣中壢市○○○路
    左轉至同縣市○○○路○ 段往八德方向車道等情（見97年4
    月1 日異議狀）。再異議人於前開時間，行經桃園縣中壢市
    ○○○路2 段（往八德方向）與榮民新村路口闖越紅燈之違
    規事實，業據證人即當日舉發員警陳睿豐於本院訊問時證稱
    ：97年2 月3 日晚上，伊與另2 名同事在桃園縣中壢市○○
    ○路上執行路檢勤務，伊看見異議人由同縣市○○○路左轉
    至新中北路，當時華美一路上異議人行向之燈號雖為綠燈，
    然異議人行駛至新中北路往八德方向車道與榮民新村（榮民
    新村係路名）之交岔路口時，因該處路口設有停止線，且於
    對向車道（即新中北路往中壢方向）上設有雙面號誌，故異
    議人應遵循該處號誌，而當時該處號誌為紅燈，異議人仍直
    接穿越該處路口等語明確（見本院97年5 月5 日訊問筆錄）
    。且異議人對證人陳睿豐前開證述其行進路線及號誌情形亦
    表示無意見而不爭執（見本院97年5 月5 日訊問筆錄），證
    人陳睿豐前開證述情節自屬信實。異議人於行經桃園縣中壢
    市○○○路與榮民新村路口時，確實闖越紅燈一節，堪以認
    定。至異議人雖辯稱：該新中北路往八德方向車道，於與榮
    民新村交岔路口雖設有停止線，然該停止線上方並無紅綠燈
    號誌，該交通號誌標示不明云云。然駕駛人由華美一街左轉
    至新中北路2 段往八德方向車道，於行經該路段與榮民新村
    路口時，因該路口繪有停止線、網狀線，及行人穿越道等標
    線，駕駛人應依道路交通管理處罰條例第53條之規定，依路
    口號誌行止一情，有桃園縣政府97年5 月15日府交工字第09
    70154152號函在卷可參。且觀諸證人陳睿豐於本院訊問時所
    提出之照片4 張，該行經桃園縣中壢市○○○路往八德方向
    車道與榮民新村之交岔路口之車輛，確可清楚看見同縣市○
    ○○路往中壢方向車道上所設置之紅綠燈情形，縱該交通號
    誌並非設置於所行駛之車道正上方，然並無不能遵循之情形
    ，駕駛人自應遵循號誌而行。異議人前開所辯，尚不能卸免
    其應遵循號誌之責。綜前，異議人確有前開違規情事，堪以
    認定。
五、原裁決機關以異議人有前揭違規事實，依道路交通管理處罰
    條例第53條第1 項之規定，裁處罰鍰2,700 元，並依同條例
    第63條第1 項第3 款之規定記違規點數3 點，核無違誤。本
    件受處分人之異議無理由，自應將其異議駁回。
六、據上論斷，應依道路交通管理處罰條例第87條第2 項、道路
    交通案件處理辦法第19條，裁定如主文。
中    華    民    國    97    年    8     月    4    日
                          交通法庭法  官  何燕蓉
以上正本證明與原本無異。
如不服本裁定，應於裁定送達後5 日內向本院提出抗告狀。
                                  書記官  魏里安
中    華    民    國    97    年    8     月    4     日


司法院資訊處製作；財團法人民間司法改革基金會備份。
